臺灣高雄地方法院刑事判決　　　　　　100年度審訴字第457號
公　訴　人　臺灣高雄地方法院檢察署檢察官
被　　　告　李坤宗
上列被告因違反毒品危害防制條例案件，經檢察官提起公訴（
100 年度毒偵字第354 號），本院合議庭裁定由受命法官獨任行
簡式審判程序，判決如下：
    主  文
李坤宗施用第一級毒品，累犯，處有期徒刑壹年。又持有第一級
毒品，累犯，處有期徒刑肆月，扣案之海洛因壹包（驗前淨重零
點壹壹玖公克，驗後淨重零點壹零玖公克，含包裝袋壹只）沒收
銷燬之。應執行有期徒刑壹年貳月，扣案之海洛因壹包（驗前淨
重零點壹壹玖公克，驗後淨重零點壹零玖公克，含包裝袋壹只）
沒收銷燬之。
    事實及理由
一、犯罪事實：
    李坤宗前因施用毒品案件，經臺灣板橋地方法院以89年度毒
    聲字第3248號裁定觀察、勒戒後，因認有繼續施用毒品傾向
    ，該院又裁定令入戒治處所施以強制戒治，嗣經該院裁定停
    止戒治及裁定撤銷停止戒治，於民國91年1 月29日執行完畢
    出監，並經臺灣板橋地方法院檢察署檢察官以91年度戒毒偵
    字第96號為不起訴之處分確定。又於前揭強制戒治執行完畢
    後5 年內之92年間，因施用毒品案件，經本院以93年度訴字
    第2642號判處有期徒刑10月確定，再因竊盜案件經本院以94
    年度簡字第3425號判處有期徒刑4 月確定，上開2 罪接續執
    行，於95年7 月19日執行完畢。又因竊盜案件，經本院以95
    年度易字第1959號判處有期徒刑8 月確定，嗣經裁定減為有
    期徒刑4 月確定，另因竊盜、施用毒品等案件，分經本院以
    97年度審易字第206 號判處有期徒刑10月確定、以97年度易
    字第405 號判處有期徒刑8 月確定、以97年度審訴字第805
    號判處有期徒刑8 月確定、以97年度審訴字第1194號判處有
    期徒刑8 月確定，此4 罪經裁定應執行有期徒刑2 年6 月確
    定，並與前開有期徒刑4 月接續執行，而於99年4 月23日縮
    短刑期假釋出監並交付保護管束，於99年10月8 日保護管束
    期滿，未經撤銷假釋，視為已執行完畢。詎其仍不知悔改，
    明知海洛因、甲基安非他命為毒品危害防制條例所列之第一
    級、第二級毒品，不得非法持有、施用，竟基於施用第一級
    毒品海洛因及第二級毒品甲基安非他命之犯意，於99年12月
    8 日晚間11時許，在其位在高雄市○○區○○街337 號之住
    處內，以將海洛因、甲基安非他命一起置入針筒注射再摻水
    稀釋後，注射靜脈血管之方式，同時施用海洛因及甲基安非
    他命1 次。復於99年12月9 日下午3 時多許，在高雄縣鳳山
    市（99年12月25日改制為高雄市鳳山區，下同）建國路與中
    山東路交岔口附近某巷內，向姓名年籍不詳、綽號「黑仔」
    之成年男子，以新臺幣500 元之代價，購得海洛因1 小包（
    驗前淨重0.119 公克，驗後淨重0.109 公克，含包裝袋1 只
    ）並持有之。嗣於99年12月9 日日晚間7 時許，行經高雄市
    ○○區○○路270 號前時，因形跡可疑遭巡邏員警攔檢盤查
    ，當場被查獲其所持有之上開海洛因1 小包。員警並將其逮
    捕帶回高雄縣政府警察局（改制為高雄市政府警察局）鳳山
    分局採驗尿液，檢驗結果呈可待因、嗎啡及安非他命、甲基
    安非他命陽性反應，始查知上情。
二、程序部分：
  (一)本件被告李坤宗所犯係死刑、無期徒刑、最輕本刑為3 年以
    上有期徒刑以外之罪，其於準備程序中，就被訴事實為有罪
    之陳述，經本院告知簡式審判程序之旨，並聽取檢察官及被
    告之意見後，合議庭裁定由受命法官獨任進行簡式審判程序
    ，合先敘明。
  (二)被告前經送觀察、勒戒、強制執行執行完畢後5 年內，已再
    犯施用毒品案件，經法院判刑確定，是被告於「初犯」經觀
    察、勒戒、強制戒治後，曾於5 年內再犯，經依法追訴處罰
    ，本件施用毒品行為已屬3 犯以上，檢察官逕行起訴，即無
    不合。
三、證據名稱：
  (一)台灣檢驗科技股份有限公司99年12月28日濫用藥物檢驗報告
    、高雄縣政府警察局鳳山分局偵辦毒品案件嫌疑人尿液採集
    編號對照表各份。
  (二)高雄縣政府警察局鳳山分局扣押筆錄、扣押物品目錄表1 份
    、扣案之海洛因1 包、高雄市立凱旋醫院濫用藥物成品檢驗
    鑑定書1 份。
  (三)被告之自白。
四、論罪：
    海洛因、甲基安非他命分別為毒品危害防制條例第2 條第2
    項第1 款、第2 款規定之第一級、第二級毒品，依法不得施
    用、持有，是核被告李坤宗所為，係犯毒品危害防制條例第
    10條第1 項之施用第一級毒品罪、第11條第1 項之持有第一
    級毒品罪。被告施用第一級毒品海洛因、第二級毒品甲基安
    非他命前分別持有海洛因、甲基安非他命之低度行為，應為
    施用之高度行為所吸收，均不另論罪。公訴意旨認被告係分
    別施用第一、二級毒品，然被告於本院審理中供稱：海洛因
    、甲基安非他命伊是一起以施打方式施用，一起施打效果感
    覺較強烈，人會茫茫的、會興奮，可以保持清醒不會睡著，
    如果只施打海洛因會茫茫的、會睡著等語（見本院審訴卷第
    22～23頁），而基於罪疑唯輕原則，在別無證據足資認定被
    告係分別施用第一、二級毒品之情況下，且毒品施用者混合
    第一級及第二級毒品施用後，經人體代謝所排出之尿液可驗
    出嗎啡及安非他命等成份等情，為本院審理毒品案件職務上
    已知之事實，足見被告供稱其同時施用第一、二級毒品乙情
    ，非屬不能，況本案查無其他認定不得同時施用第一、二級
    毒品之證據，是本院認被告此次之施用第一、二級毒品犯行
    ，應係同時為之，檢察官認被告此部分之施用第一、二級毒
    品犯行應予分論併罰，尚有未恰。被告以一施用毒品行為同
    時觸犯施用第一級毒品與第二級毒品罪，為想像競合犯，應
    從較重之施用第一級毒品罪處斷。被告所犯上開2 罪，犯意
    各別，行為互殊，應予分論併罰。再被告有犯罪事實欄所載
    之有期徒刑執行完畢之情形，此有臺灣高等法院被告前案紀
    錄表在卷可佐，其於徒刑執行完畢後，5 年之內故意再犯本
    件有期徒刑以上之2 罪，為累犯，均應依法加重其刑。
五、科刑：
  (一)爰審酌被告犯後坦承犯行，施用毒品行為本質上係屬自我戕
    害行為，反社會性程度應屬較低；惟施用毒品，不僅足以戕
    害其個人身心，且極易滋生其他犯罪，惡化治安，損及公益
    ，且被告前已經觀察、勒戒、強制戒治執行完畢，且因施用
    毒品案件，業經本院判刑在案，有臺灣高等法院被告前案紀
    錄表可參，猶未能戒絕毒品，竟再為本件施用毒品犯行，更
    同時施用第一級及第二級毒品，且又購買第一級毒品欲再次
    施用，顯見其對毒品之依賴情形甚重，自制力亦顯不佳，實
    應使被告暫與毒品之誘惑隔離，促其斷絕毒害，並考量被告
    犯後坦承犯行，及持有毒品之數量非鉅等一切情狀，分別量
    處如主文所示之刑，並定應執行之刑，以示懲戒。
  (二)扣案之白色塊狀粉末1 包（驗前淨重0.119 公克，驗後淨重
    0.109 公克，含包裝袋1 只），經送鑑定，確屬第一級毒品
    海洛因無訛，此有前開高雄市立凱旋醫院濫用藥物成品檢驗
    鑑定書在卷可稽，裝盛該等毒品之包裝袋因含有無法析離之
    第一級毒品海洛因，應視同毒品，依毒品危害防制條例第18
    條第1 項前段規定，一併於被告持有第一級毒品罪刑項下諭
    知沒收銷燬之；至鑑驗耗用之毒品海洛因既已滅失，即無庸
    再予宣告沒收銷燬，併此敘明。
據上論斷，應依刑事訴訟法第273 條之1 第1 項、第299 條第1
項前段、第310 條之2 、第454 條，毒品危害防制條例第10條第
1 項、第2 項、第11條第1 項、第18條第1 項前段，刑法第11條
、第47條第1 項、第55條、第51條第5 款，判決如主文。
本案經檢察官李英霆到庭執行職務。
中    華    民    國   100    年    4     月    7     日
                  刑事第十庭    法  官  王靖茹
以上正本證明與原本無異。
如不服本判決應於收受判決後10日內向本院提出上訴書狀，並應
敘述具體理由。其未敘述上訴理由者，應於上訴期間屆滿後20日
內向本院補提理由書(均須按他造當事人之人數附繕本)「切勿逕
送上級法院」。
中    華    民    國   100    年    4     月    7     日
                                書記官  楊明月
附錄本案論罪科刑法條：
〈毒品危害防制條例第10條第1項〉
施用第一級毒品者，處 6 月以上 5 年以下有期徒刑。
〈毒品危害防制條例第11條第1項〉
持有第一級毒品者，處3 年以下有期徒刑、拘役或新臺幣5 萬元
以下罰金。